最高法院刑事判決　　　　　　九十六年度台上字第六三○○號
上　訴　人　甲○○
上列上訴人因常業詐欺案件，不服台灣高等法院台中分院中華民
國九十五年二月十四日第二審判決（九十五年度上訴字第一七○
號，起訴案號：台灣彰化地方法院檢察署九十四年度偵緝字第四
一四號），提起上訴，本院判決如下：
    主  文
上訴駁回。
    理  由
按依協商程序所為之科刑判決，除有刑事訴訟法第四百五十五條
之四第一項第一款、第二款、第四款、第六款、第七款所定情形
之一，或協商判決違反同條第二項之規定者外，不得上訴，此觀
刑事訴訟法第四百五十五條之十第一項、第四百五十五條之十一
規定甚明。本件上訴人甲○○因常業詐欺案件，第一審法院係依
據辯護人之請求，由上訴人、檢察官、辯護人進行協商程序，上
訴人認罪並願接受有期徒刑一年六月之科刑，始由檢察官聲請法
院改依協商程序而為判決。第一審法院於接受聲請後，已訊問上
訴人並當庭告以所認罪名、法定刑、所喪失之權利及限制上訴之
範圍等規定，上訴人且表示協商係出於其自由意志後，第一審法
院始依協商之結果，判處上訴人有期徒刑一年六月（按刑法雖已
刪除常業詐欺之規定，但本件以行為時之法律有利於行為人），
依前揭說明，自不得提起上訴。上訴意旨雖以：上訴人係因通緝
到案，一時心急而作認罪之決定，故該協商顯非出於自由意志，
況上訴人僅係受僱於詐騙集團，為該集團招募新進成員從事詐騙
工作，未擔任該詐騙集團十七家公司之總經理，其非主謀云云。
然查，上訴人係於偵查中逃匿，經台灣彰化地方法院檢察署於民
國九十二年十二月二十九日發布通緝，至九十四年八月十五日始
通緝到案，檢察官依據相關卷證資料及上訴人之自白，於九十四
年九月十四日依常業詐欺罪嫌提起公訴，上訴人於審判中亦始終
認罪，並由其選任辯護人於九十四年十一月十一日主動請求行協
商程序，嗣於九十四年十一月十八日始依法完成協商。上訴人並
於第一審法院明白表示達成協商，係出於自由意志，及於原審法
院陳述協商程序之過程，並無任何強暴、脅迫情形（見第一審卷
第一○三頁，原審卷第三十三頁背面）。上訴意旨所稱「一時心
急」、「非出於自由意志」、「其非主謀」云云，並非依據卷內
資料執為指摘，且為單純事實之爭執。本件協商程序，既無刑事
訴訟法第四百五十五條之四第一項第一款、第二款（協商之意思
非出於自由意志者）、第四款、第六款、第七款所定情形之一，
或協商判決違反同條第二項之規定，依同法第四百五十五條之十
第一項前段規定，自屬不得上訴。上訴人竟猶提起上訴，顯為法
所不許，應予駁回。
據上論結，應依刑事訴訟法第三百九十五條前段，判決如主文。
中　　華　　民　　國　九十六　年   十一   月  二十二  日
                      最高法院刑事第十庭
                          審判長法官  謝　俊　雄
                                法官  陳　世　雄
                                法官  魏　新　和
                                法官  吳　信　銘
                                法官  徐　文　亮
      本件正本證明與原本無異
                                      書  記  官
中　　華　　民　　國　九十六　年   十一   月  二十六  日
                                                 H
